Kevin Snijders

Geboortedatum: 6 april 1993 Geboorteplaats: Purmerend Nationaliteit: Nederlands



Een Web Developer met meer dan 2 jaar Front-end ervaring en een passie voor het ontwikkelen van mooie applicaties. Als afgestudeerde Software Engineer ook in staat om te werken aan de Back-end. Goede communicatieve vaardigheden en niet bang om mijn mening te delen. Leer graag nieuwe technologieën en sta open voor het gebruik van elke taal.

WERKERVARING

Web Developer | Persoonlijke website | Purmerend | 2019 — heden

Kwalificaties & Verantwoordelijkheden

- Een Progressive Single-page Application geïmplementeerd van opzet tot deployment.
- Een custom theme gemaakt zonder gebruik van een boilerplate van opzet tot deployment.
- localStorage geïmplementeerd wanneer de browser in offline modus is.
- Unit tests geïmplementeerd met Jest, Enzyme en react-test-renderer.
- Ontwikkeling en implementatie van een Node Express server met een Postgres database.

Stage Full Stack Developer | Sofa Superstars | Amsterdam | *februari 2017* — *juli 2018*

Kwalificaties & Verantwoordelijkheden

- Een scriptie geschreven over "a cross-site messaging system with near-real-time delivery".
- Requirements verzameld en gedocumenteerd met Use-Cases.
- Een applicatie geïmplementeerd van opzet tot deployment.
- Ontwikkeling en implementatie van een React component library met Rollup.
- Integratie voor het gebruik van de WebSocket API.
- Gaf een productdemo elke twee weken.

Front-end Developer | Sofa Superstars | Amsterdam | september 2015 — februari 2017

Kwalificaties & Verantwoordelijkheden

- Websites en landing pages geïmplementeerd van opzet tot deployment.
- Code geschreven gericht op browser compatibiliteit.
- Het herschrijven van delen VanillaJS code naar React components.
- Verantwoordelijk voor het oplossen van hotfix issues zoals pixel perfect, responsiveness en bugs.
- UX en UI designs beoordeeld op technische haalbaarheid.
- Samengewerkt met teamleden om nieuwe features te ontwikkelen en te implementeren.
- Deelgenomen aan Scrum met het team.
- Aanspreekpunt geweest voor vragen van de Front-end stagiair.

Stage Multimedia | Youngbits | Purmerend | september 2013 — januari 2014

Kwalificaties & Verantwoordelijkheden

- WordPress websites geïmplementeerd van opzet tot deployment.
- Geleerd om prototypes te maken in Photoshop.
- Ideeën en wensen van de klant beoordeeld op (technische) haalbaarheid.

OPLEIDINGEN

Software Engineering | Hogeschool van Amsterdam | Amsterdam | september 2014 — september 2018

Relevante vakken: Startup Analytics, Strategic Management, Prototyping, Automated Software validation, Parallel Computing, Research Design, Architecture & Design, Information Visualization, Object-Oriented Programming en Datastructures.

Applicatieontwikkelaar | Horizon college | Purmerend | september 2010 — september 2014

VAARDIGHEDEN EN KENNIS

- Ontwikkelen van web applicaties.
- Onderhouden, optimaliseren, problemen oplossen en verbeteren van websites.
- Implementatie van website en landing pages van opzet tot deployment.

Technologieën: HTML5, JavaScript, CSS, Sass, Bootstrap, jQuery, Wordpress, React, Git, Redux, Jest, Gulp, Webpack, Babel, Node.js, Progressive web apps, npm, ESLint, Prettier, JSON, Java, Python, Django, Databases (PostgreSQL and MySQL), CircleCI, Github Pages, Heroku, JIRA, and Trello.

Project management: JIRA, Trello, and Agile (Scrum)

SOFT SKILLS

Aanpassingsvermogen, Communicatie, Doorzettingsvermogen, Geduldig, Probleemoplossend vermogen, Samenwerken en Stressbestendig.

TALEN

Nederlands en Engels.

REFERENTIES

Op aanvraag.